【裁判字號】    98,訴,1000
【裁判日期】    980414
【裁判案由】    搶奪等
【裁判全文】
臺灣臺中地方法院刑事判決              98年度訴字第1000號
公  訴  人  臺灣臺中地方法院檢察署檢察官
被      告  甲○○
上列被告因搶奪等案件，經檢察官提起公訴（98年度偵字第3037
號、第4737號），因被告於準備程序自白犯罪，本院合議庭裁定
由受命法官獨任進行簡式審判程序，茲判決如下：
    主    文
甲○○竊盜，累犯，處有期徒刑肆月。又意圖為自己不法之所有
，而搶奪他人之動產，累犯，處有期徒刑捌月。又意圖為自己不
法之所有，而搶奪他人之動產，累犯，處有期徒刑捌月。應執行
有期徒刑壹年伍月。
    犯罪事實
一、甲○○前因施用第一級毒品案件，經臺灣高等法院臺中分院
    以94年度上訴字第128號判處有期徒刑1年確定。其另因施用
    第一級、第二級毒品案件，經臺灣臺中地方法院以94年度訴
    字第1958號判處有期徒刑9月、3月，應執行有期徒刑11月確
    定；及因竊盜及贓物案件，經本院以94年度易字第1591號判
    處有期徒刑8月、3月，應執行有期徒刑10月確定，嗣上開4
    罪分別經減刑為有期徒刑4月15日、1月15日、4月、1月15日
    ，並合併定其應執行刑為有期徒刑10月確定，與上開施用第
    一級毒品罪所處有期徒刑1年接續執行，於民國96年7月16日
    縮刑期滿執行完畢。
二、詎甲○○仍不知悔改，竟意圖為自己不法之所有，先於97年
    9月7日下午8時許，在臺中市○○○街2之1號前，以自備鑰
    匙竊取丙○○所使用（車主登記為洪吉銓）、車牌號碼為
    L5Z-555號之機車。隨即另意圖為自己不法之所有，於同日
    下午8時40分許，騎乘前開竊得之機車，在臺中市○區○○
    街119號前，趁前方騎乘機車之丁○○不及防備之際，徒手
    搶奪丁○○放置在機車腳踏板上之手提包，內含現金新台幣
    （下同）7500元、國民身分證、健保卡、駕照各1張、彰化
    銀行及國泰世華銀行帳戶之金融卡各1張、存款簿各1本、印
    鑑章1個、行動電話1支（摩托羅拉牌、型號E9）、數位相機
    1台（SONY牌、型號T20）。得手後，旋即加速逃逸。搶得之
    上開行動電話及數位相機，經甲○○分別出售與第一廣場或
    雙十路附近之不詳中古手機行及雙全通訊行（由不知情之雙
    全通訊行人員王森俊收購），而出售所得之金錢與搶得之上
    開現金7500元均經甲○○花費殆盡。至上開國民身分證、健
    保卡、駕照、彰化銀行及國泰世華銀行帳戶之金融卡、存款
    簿、印鑑章，連同上開手提包，均經甲○○一併任意丟棄於
    不詳地點之路邊，上開機車則另經甲○○任意棄置於臺中市
    ○區○○路與興進路口後逃逸。
三、甲○○另意圖為自己不法之所有，於97年12月19日下午7時
    30分許，騎乘車牌號碼不詳之機車1部，在臺中市南屯區○
    ○○街550之5號前，趁前方騎乘機車之乙○○不及防備之際
    ，徒手搶奪其放置在機車腳踏板上之手提包，內含現金1200
    元、國民身分證、健保卡各1張、行動電話1支（Sony
    Ericsson牌、W580型、序號000000000000000）。得手後，
    旋即加速逃逸。搶得之上開行動電話，則經甲○○出售與臺
    中市○○路與公園路口之金豐通訊行，出售所得與上開搶得
    現金，均經甲○○花費殆盡。上開搶得之國民身分證、健保
    卡，連同上開手提包，則均經甲○○一併任意丟棄於不詳地
    點之路邊。
四、案經臺中市警察局第二分局及臺中市警察局第四分局報告臺
    灣臺中地方法院檢察署檢察官偵查起訴。
    理    由
一、訊據被告甲○○對於上揭竊盜及搶奪之犯罪事實均坦承不諱
    ，核與證人乙○○、丁○○及丙○○於警訊證述之情節相符
    ，此外，復有97年9月7日國泰街周邊路口監視器畫面7張、
    97年12月19日黎明東街及河南路周邊路口監視器畫面2張、
    車牌號碼L5Z-555號之機車現場採證照片4張、雙全通訊行97
    年9月9日顧客手機出售單、金豐通訊行97年12月19日中古機
    買賣證明報價單、贓物認領保管單、臺中市警察局第二分局
    中分二警偵鑑字第40288號刑案件證物採驗紀錄表、內政部
    警政署刑事警察局刑紋字第0970141015號鑑驗書及臺中市警
    察局車輛尋獲電腦輸入單（編號Ｚ00000000000000號）各1份
    在卷可憑。綜上，足認被告之自白與事實相符，其犯行應堪
    認定。
二、核被告所為，係犯刑法第320條第1項之竊盜及第325條第1項
    之搶奪罪。其所犯2次搶奪及1次竊盜犯行間，犯意各別，行
    為互殊，應予分論併罰。又被告曾因施用第一級毒品案件，
    經臺灣高等法院臺中分院以94年度上訴字第128號判處有期
    徒刑1年確定。其另因施用第一級、第二級毒品案件，經臺
    灣臺中地方法院以94年度訴字第1958號判處有期徒刑9 月、
    3月，應執行有期徒刑11月確定；及因竊盜及贓物案件，經
    本院以94年度易字第1591號判處有期徒刑8月、3月，應執行
    有期徒刑10月確定，嗣上開4罪分別經減刑為有期徒刑4 月
    15日、1月15日、4月、1月15日，並合併定其應執行刑為有
    期徒刑10月確定，與上開施用第一級毒品罪所處有期徒刑1
    年接續執行，於民國96年7月16日縮刑期滿執行完畢，此有
    臺灣高等法院被告前案紀錄表1份在卷可參。其於受有期徒
    刑之執行完畢後，5年內故意再犯本件有期徒刑以上之3罪，
    均為累犯，應依刑法第47條第1項規定，各加重其刑。
三、爰審酌被告前有違反毒品危害防制條例、竊盜、搶奪、贓物
    等前科，素行不佳，仍不思以正當途徑獲取財物，竟履蹈前
    愆，再為本案竊盜及搶奪他人財物等犯行，除造成被害人等
    之財產損失外，其所為搶奪犯行亦造成被害人精神驚嚇，惡
    性非輕，且影響社會秩序甚鉅，並審酌其犯後坦承犯行、態
    度尚稱良好，暨其犯罪之動機、目的、手段、犯罪所得等一
    切情狀，分別量處如主文所示之刑，並定其應執行之刑。另
    被告行竊時所使用之鑰匙1支未經扣案，為避免執行困難，
    爰不予宣告沒收。
據上論斷，應依刑事訴訟法第273條之1、第299條第1項前段，刑
法第320條第1項、第325條第1項、第47條第1項、第51條第5款，
刑法施行法第1之1第1項、第2項前段，判決如主文。
本案經檢察官戊○○到庭執行職務。
中    華    民    國    98    年    4     月    14    日
                  刑事第11庭    法  官  周玉蘭
以上正本證明與原本無異。
如不服本判決應於收受判決後10日內向本院提出上訴書狀，並應
敘述具體理由。其未敘述上訴理由者，應於上訴期間屆滿後20日
內向本院補提理由書（均須按他造當事人之人數附繕本）「切勿
逕送上級法院」。
告訴人或被害人對於判決如有不服具備理由請求檢察官上訴者，
其上訴期間之計算係以檢察官收受判決正本之日期為準。
                                書記官  黃泰能
中    華    民    國    98    年    4     月    14    日
附錄論罪科刑法條
中華民國刑法第320條
（普通竊盜罪、竊佔罪）意圖為自己或第三人不法之所有，而竊
取他人之動產者，為竊盜罪，處5年以下有期徒刑、拘役或5百元
以下罰金。
意圖為自己或第三人不法之利益，而竊佔他人之不動產者，依前
項之規定處斷。
前二項之未遂犯罰之。
中華民國刑法第325條
（普通搶奪罪）意圖為自己或第三人不法之所有，而搶奪他人之
動產者，處6月以上5年以下有期徒刑。
因而致人於死者，處無期徒刑或7年以上有期徒刑，致重傷者，
處3年以上10年以下有期徒刑。
第 1 項之未遂犯罰之。


司法院資訊處製作；財團法人民間司法改革基金會備份。
